# 政府一级开发项目核算

提问人：xd860205 时间：2021-06-21 18:15:04
请教各位老师。我们承接了一个政府一级开发项目。由我方垫付拆迁款和工程款，后期政府的国投公司付我方垫付本金+一定比例资金成本+管理费用。目前跟对方商定为投资协议，对其开具6%的发票。目前难点是:1、是否以政府方财审确定的工程支出+拆迁支出为基础计算的回款时间和金额为收入确认的时间和金额，对应的营业成本也以政府财审的认可支出为营业成本； 2 、我方垫支源于融资，该融资利息是财务费用，还是计入营业成本 3 、对下工程款会收到9%专票，对上开6%专票，是否存在增值税倒挂问题。

回答人：chenyiwei
如果本企业只是单纯提供融资，不直接参与拆迁、土地整理和后续开发，则本企业仅就所提供的资金，按照金融工具准则规定确认利息收入。
如果本企业同时也是相关工作的具体实施方，可以确认相关营业收入的，则应注意区分是在一个时点确认还是在一段时间内确认。但以回款时间和金额为收入确认的时间和金额的做法是不恰当的，相当于收付实现制了。
这部分融资利息，因为本企业获得的是确定金额的收款权利，即金融资产，故不能资本化，发生的利息支出直接费用化计入财务费用处理。

提问人：xd860205 时间：2021-07-13 08:05:07
陈版。根据协议，我方支出时，就开始计算本金及投资收益，能支持在一段时间内确认收入。难点在于，总的收入（本金+收益）中收益部分，跟甲方的回款有关，不太好预计。不清楚怎么来确认这个收入

回答人：chenyiwei
要区分提供服务的收入和融资收入。提供服务收入不考虑融资成分，按合同约定的金额计量。